臺灣屏東地方法院刑事裁定　　　　　　 110年度聲字第1406號
聲　請　人
即　被　告　詹政侖




選任辯護人　鄭婷瑄律師
上列聲請人即被告因違反毒品危害防制條例案件（110 年度訴字
第480 號），不服本院受命法官所為羈押處分，聲請撤銷原處分
，本院裁定如下：
    主  文
聲請駁回。
    理  由
一、原羈押處分意旨略以：聲請人即被告詹政侖（下稱被告）坦
    承製造第四級毒品罪嫌，且依證人及共犯之證述，及監視錄
    影畫面、租賃契約、扣案物品等非供述證據，足認其涉犯毒
    品危害防制條例第4 條第4 項之製造第四級毒品罪，犯罪嫌
    疑重大；被告所犯為最輕本刑有期徒刑5 年以上之重罪，且
    被告所述與證人之證述有所出入，又被告無固定工作，經濟
    狀況不佳，面臨此重罪難認無勾串證人、共犯及逃亡之虞，
    而此等疑慮尚不足以具保、責付或限制住居等方式消除，是
    被告有羈押之原因與必要性存在，應予羈押及禁止接見、通
    信等語，依刑事訴訟法第101 條第1 項第2 、3 款，爰命自
    民國110 年9 月29日起執行羈押，並禁止接見、通信在案。
二、聲請意旨略以：被告坦承全部犯行，且證人經檢警傳喚到案
    說明，證物亦經檢警搜索扣押，被告無任何串證或湮滅證據
    之可能與實益，且無具體跡證顯示被告有串證或湮滅證據之
    虞；再被告於偵審中均自白，有毒品危害防制條例第17條第
    2 項減刑規定之適用，以刑事訴訟法第101 條第1 項第3 款
    「所犯為死刑、無期徒刑或最輕本刑為5 年以上有期徒刑之
    罪，有相當理由認為有逃亡、湮滅、偽造、變造證據或勾串
    共犯或證人之虞者」為羈押之理由亦有未當，本案無羈押之
    原因及必要，故聲請撤銷原裁定等語。
三、按對於審判長、受命法官、受託法官或檢察官所為關於羈押
    之處分有不服者，受處分人得聲請所屬法院撤銷或變更之；
    該項聲請期間為5 日，自為處分之日起算，其為送達者，自
    送達後起算，刑事訴訟法第416 條第1 項第1 款、第3 項定
    有明文。又按提起抗告，而誤為撤銷或變更之聲請者，視為
    已提抗告；其得為撤銷或變更之聲請而誤為抗告者，視為已
    有聲請，刑事訴訟法第418 條第2 項亦有明文。經查，本案
    羈押處分係由本院承審110 年度訴字第480 號案件之受命法
    官於110 年9 月29日訊問被告後，當庭諭知羈押，並禁止接
    見、通信等情，有該日訊問筆錄、本院押票及送達證書各1
    份在卷可佐（本院110 年度訴字第480 號卷第37至53頁），
    並經本院調閱該案卷宗核閱無訛，而被告於該羈押處分後5
    日內之110 年9 月30日，向本院聲請撤銷羈押，此有「刑事
    抗告狀」上蓋印之本院收文戳章在卷可稽，是本案聲請未逾
    法定期間。至聲請意旨固誤聲請撤銷原處分為抗告，惟依刑
    事訴訟法第418 條第2 項規定，視為已有聲請撤銷原處分。
    基上，依上開說明，其撤銷處分之聲請為合法，合先敘明。
四、又按羈押被告之目的，其本質在於確保訴訟程序得以順利進
    行、或為確保證據之存在與真實、或為確保嗣後刑罰之執行
    。刑事被告經法官訊問後，認為犯罪嫌疑重大，有刑事訴訟
    法第101 條第1 項各款所列情形，於必要時得羈押之。所謂
    必要與否，自應按照訴訟進行程度，及其他一切情事，由法
    院斟酌認定（最高法院29年度抗字第57號判決意旨參照）。
    故被告有無羈押之必要，係審查其犯罪嫌疑是否重大、有無
    羈押原因，以及有無賴羈押以保全偵審或執行之必要，由法
    院就具體個案情節予以斟酌決定，如就客觀情事觀察，法院
    許可羈押之裁定，在目的與手段間之衡量，並無明顯違反比
    例原則情形，即無違法或不當可言。經查：
  ㈠被告於本院受命法官訊問時，坦承有如起訴書所載之犯罪事
    實，佐以起訴書證據清單欄所載之卷存事證，足認被告涉犯
    毒品危害防制條例第4 條第4 項之製造第四級毒品罪嫌，犯
    罪嫌疑重大。
  ㈡被告雖以上開理由向本院聲請撤銷原羈押處分，惟查，被告
    於本院移審訊問時，固坦承如起訴書所載之犯罪事實，然就
    本案是否有其他共犯，及各該參與犯行者之分工情形，答稱
    ：本案製造毒品沒有其他共犯了，我跟其他2 人就製造本案
    毒品沒有分工，都是我自己製造自己使用等語（本院110 年
    度訴字第480 號卷第38頁），與同案被告之供述有所歧異，
    是被告與共犯間分工情形及參與程度尚未完全釐清，確有待
    日後調查證據之交互詰問審理程序以釐清事實全貌，倘未將
    被告羈押並禁止接見、通信，實難排除被告在外影響同案被
    告或證人之證述，而有在日後審理程序時勾串共犯或證人之
    可能，故有刑事訴訟法第101 條第1 項第2 款規定之羈押原
    因。又被告所涉係最輕本刑5 年以上有期徒刑之罪，且被告
    前經本院訊問時自承：沒有固定居所，都租賃房子，亦沒有
    固定住在戶籍地等語（臺灣屏東地方檢察署110 年度偵字第
    7530號卷第67頁），足見被告行蹤不定，自有相當理由足認
    被告有逃亡之虞，因而有刑事訴訟法第101 條第1 項第3 款
    規定之羈押原因。本院復審酌被告所涉犯罪危害社會公益程
    度非輕，權衡國家刑事司法權之有效行使、社會秩序及公共
    利益、被告人身自由之私益及防禦權受限制之程度，倘命被
    告具保或限制住居等侵害較小之手段，均不足以確保本案日
    後審判程序之順利進行，自有羈押被告及禁止接見、通信之
    必要。
  ㈢綜上所述，本院受命法官訊問被告後，認有事實足認為被告
    有勾串共犯或證人之虞，且其所犯為最輕本刑5 年以上有期
    徒刑之重罪，有相當理由認有逃亡之虞，而有羈押之原因及
    必要，因而裁定羈押並禁止接見、通信，核與刑事訴訟法第
    101 條第1 項第2 款、第3 款規定相符，並無違誤。是被告
    聲請撤銷或變更原處分，並無理由，應予駁回。
五、依刑事訴訟法第416 條第4 項、第412 條，裁定如主文。
中    華    民    國   110    年    10    月    19    日
                  刑事第六庭  審判長法  官  程士傑
                                    法  官  陳一誠
                                    法  官  王曼寧
以上正本證明與原本無異。
不得抗告。
中    華    民    國   110    年    10    月    19    日
                                    書記官  鍾思賢